臺灣新竹地方法院刑事判決　　　　　　　　　　　　　九十三年度易字第一二九號
　　公　訴　人　臺灣新竹地方法院檢察署檢察官
　　被　　　告　乙○○
右列被告因竊盜等案件，經檢察官提起公訴（九十三年度偵緝字第三五號），及移
併案審理（九十三年度偵字第一九五九、二二三一號），本院合議庭裁定適用簡式審
判程序，判決如左：
    主  文
乙○○連續攜帶兇器竊盜，處有期徒刑壹年。
扣案之鑰匙陸支、套筒起子壹支均沒收。
    事  實
一、乙○○曾於民國九十一年十一月間因竊取其父丙○○之提款卡後以不正方法詐領
    存款之竊盜、詐欺等案件，經其父撤回告訴後，由臺灣新竹地方法院檢察署檢察
    官為不起訴處分確定，竟不知悔改：
  (一)基於意圖為自己不法所有之概括犯意，先於九十二年八月十一日上午五時許，在
    新竹縣新埔鎮○○里○○路犁頭山段九四一巷二十八號前，見附近鄰居丁○○所
    有車號ＬＱ─二四五一號自用小貨車之右前車門未上鎖，便徒手開啟車門，在右
    前座置物箱內竊取丁○○所有之皮包一只（內有汽車駕駛執照、機車駕駛執照、
    行車執照、郵局提款卡、新竹國際商業銀行提款卡、中國國際商業銀行提款卡、
    華南商業銀行提款卡各一張、郵局存簿二本及印章二顆等財物），因新竹國際商
    業銀行、中國國際商業銀行等二張提款卡之提款密碼均寫在封套上，遂隨即基於
    意圖為自己不法所有之概括犯意，於當日上午五時二十一分起，持上開二張提款
    卡，連續於附表所示時間、地點，以輸入提款密碼之不正方法，十四次提領帳戶
    內總計新台幣（下同）二十萬七千元之現金（因係跨行提款，每次均另扣除手續
    費七元，各次詐領金額均詳如附表所示），後將所竊得之皮包及其內財物於同日
    下午某時，連同其當日所穿之衣物，丟棄在東西向快速道路往新竹九甲埔高架橋
    下之頭前溪及其家附近之排水溝內而滅失，嗣經警方調閱萬通銀行自動提款機監
    視錄影帶供丁○○指認，認出係乙○○所為而查悉上情。
  (二)詎其經通緝於九十三年二月十九日緝獲到案命限制住居後猶不知警惕，復基於同
    前意圖為自己不法所有之概括犯意，於九十三年二月十四日凌晨一時二十分許，
    在新竹縣竹北市○○路與勝利七街口，連續以自備之鑰匙及客觀上足以傷害人之
    生命身體之兇器螺絲起子為工具，先破壞熊堉清所有、交由熊書賢管領使用之Ｍ
    Ｊ－八七０二號自小客車右側車門鎖，於車內竊得現金一百八十元、望遠鏡一只
    、平安符一枚，復破壞劉裕順所有ＬＱ－五八五六號自小客車右側車門鎖，於車
    內竊得起子三支、壓著鉗一支，接著破壞林盛森所有ＺＱ－九三六０號自小客車
    右側車門鎖，進入車內著手竊取財物時，為警當場查獲而未遂，並扣得前揭供行
    竊用之鑰匙三支而查獲上情（螺絲起子業經乙○○丟棄於附近之排水溝而滅失，
    所竊得財物已發還熊書賢等人），並移送臺灣新竹地方法院檢察署訊問後飭回。
  (三)惟乙○○仍不知戒慎其行，基於同前意圖為自己不法所有之概括犯意，於九十三
    年四月六日晚上十時許，在新竹縣竹北市竹仁國小後門，以自備之鑰匙為工具，
    竊取張上志所有之ＢＱ－四九六一號自用小貨車（價值約七萬元），嗣駕駛前揭
    竊得之ＢＱ－四九六一號自用小貨車，於翌日即同年月七日凌晨二時三十分許（
    併案意旨書誤載為九十二年四月七日），至新竹縣竹北市○○街與中央路口，以
自備之鑰匙開啟新竹客運公司所有、由葉順和管領之車號ＦＫ─一０五號大客車
    車門後，入內以其自備客觀上亦足以傷害人之生命身體之兇器套筒起子為工具，
    破壞車內之投幣箱欲竊取其內之零錢而尚未得手之際，為警當場查獲，並扣得鑰
    匙三支、套筒起子一支（所竊得ＢＱ－四九六一號自用小貨車已發還張上志）。
三、案經丁○○訴由新竹縣警察局新埔分局報告、張上志、葉順和訴由新竹縣警察局
    竹北分局報告臺灣新竹地方法院檢察署檢察官偵查起訴及移送併案審理。
    理  由
一、本件被告乙○○所犯竊盜等罪，非死刑、無期徒刑、最輕本刑為三年以上有期徒
    刑之罪，或高等法院管轄第一審之案件，被告於本院準備程序進行中，就被訴事
    實為有罪之陳述，經本院認合於刑事訴訟法第二百七十三條之一第一項之規定，
    裁定適用簡式審判程序，合先敘明。
二、右開犯罪事實，業據被告乙○○於偵查、審理中均承不諱，並經告訴人丁○○、
    張上志、葉順和、被害人熊書賢、劉裕順、林盛森於警詢中陳述綦詳，且有贓物
    認領保管單、查獲現場照片、提款機監視錄影帶翻拍照片各十五幀、銀行交易明
    細表二份等附卷可稽，復有被告所有供行竊所用之鑰匙共六支（以九十三年度保
    管字第二九八、六九０號扣押中，扣押物品清單均見本院卷）、套筒起子一支（
    以九十三年度保管字第六九０號扣押中，扣押物品清單見本院卷）等物扣案可資
    佐證，被告上開自白內容應與事實相符，堪足採信，本案事證已臻明確，被告上
    開犯行洵堪認定，自應依法予以論罪科刑。
三、按螺絲起子及扣案之套筒起子，客觀上均足以傷害人之生命身體，應屬兇器無疑
    。核被告所為，係犯刑法第三百二十條第一項之普通竊盜罪（丁○○、張上志部
    分）、第三百二十一條第一項第三款之攜帶兇器竊盜罪（熊書賢、劉裕順部分）
    ，第三百二十一條第二項、第一項第三款之攜帶兇器竊盜未遂罪（林盛森、葉順
    和部分），以及刑法第三百三十九條之二第一項之以不正方法利用自動付款設備
    詐欺取財罪。被告先後六次普通竊盜既遂、攜帶兇器竊盜既遂及未遂犯行，均時
    間緊接、手法雷同，所犯均係基本犯罪構成要件相同之罪名，顯均係基於概括之
    犯意反覆為之，為連續犯，依刑法第五十六條之規定，論以一較重之攜帶兇器竊
    盜既遂罪，並加重其刑，檢察官雖僅起訴被告事實欄一(一)所示之普通竊盜犯行，
    然被告另犯有事實欄一(二)至(三)所示之普通、加重竊盜、加重竊盜未遂犯行（即檢
    察官以九十三年度偵字第一九五九、二二三一號移送併案審理部分），業如前述
    ，此部分雖未經起訴，然與起訴部分有連續犯之裁判上一罪關係，為起訴效力所
    及，本院得併予審理。被告附表編號一至十四所示各次以不正方法利用自動付款
    設備詐欺取財罪，時間緊接、手法相同，觸犯構成要件相同之罪名，顯係基於概
    括犯意為之，應依刑法第五十六條連續犯之規定，論以一罪，並加重其刑。被告
    所犯上開攜帶兇器竊盜罪、以不正方法利用自動付款設備詐欺取財罪，二罪有方
    法目的之牽連關係，為刑法第五十五條之牽連犯，應從一重之攜帶兇器竊盜罪處
    斷。爰審酌被告甫因竊取提款卡盜領案件，經撤回告訴後，由臺灣新竹地方法院
    檢察署檢察官為不起訴處分確定，有不起訴處分書一份附卷可憑（見第五二七三
    號卷第三十一至三十二頁），其正值年輕力富，不思正當工作，竟於短期內即連
    續多次以自備鑰匙、兇器竊取他人財物，致生被害人財產上之損失程度，且屢遭
    查獲，仍不知警惕收斂，未幾即再度犯案，顯見其無視法律存在、自制力之薄弱
    ，念其犯罪後坦承犯行，態度尚稱良好等一切情狀，量處如主文所示之刑，以資
    懲儆。
四、扣案之鑰匙六支、套筒起子一支（以九十三年度保管字第二九八、六九０號扣押
    中，扣押物品清單均見本院卷），係被告所有，供本件竊盜犯行所用之物，已據
    其自承在卷屬實，依刑法第三十八條第一項第二款之規定，併予宣告沒收。至被
    告所有供事實欄一(二)所示竊盜犯行所用之螺絲起子，業經其丟棄於排水溝而滅失
    ，據被告陳明在卷（見九十三年度核退字第二０一號卷第五頁），爰不另為沒收
    之諭知，併此敘明。
五、據上論斷，應依刑事訴訟法第二百七十三條之一第一項、第二百九十九條第一項
    前段，刑法第五十六條、第三百二十一條第一項第三款、第三百三十九條之二第
    一項、第五十五條、第三十八條第一項第二款，判決如主文。
本案經檢察官甲○○到庭執行職務。
中      華      民      國    九十三    年      六      月      四      日
                              臺灣新竹地方法院刑事第三庭
                                      法  官  黃  美  盈
右正本證明與原本無異。
如不服本判決，應於判決送達後十日內向本院提出上訴狀( 應附繕本 )，上訴於
臺灣高等法院。
                                      書記官  吳  尚  文
中      華      民國    九十三    年      六      月      四      日
附錄法條：
刑法第三百二十一條第一項第三款（攜帶兇器加重竊盜罪）
  犯竊盜罪而有左列情形之一者，處六月以上五年以下有期徒刑：
  三  攜帶兇器而犯之者。
刑法第三百三十九條之二
  意圖為自己或第三人不法之所有，以不正方法由自動付款設備取得他人之物者，處
  三年以下有期徒刑、拘役或一萬元以下罰金。
  以前項方法得財產上不法之利益或使第三人得之者，亦同。
附表：
┌────────────────────────────────────┐
│持丁○○所有之中國國際商業銀行提款卡詐領共二次：                        │
├──┬───────┬────────┬────────┬───────┤
│編號│提  款  時  間│提  款   地   點│ 詐  領  金  額 │備          註│
├──┼───────┼────────┼────────┼───────┤
│ 一 │九十二年八月十│遠東國際商業銀行│五千元          │另扣除手續費七│
│    │一日上午五時二│竹北分行自動提款│                │元            │
│    │十一分        │機              │                │        │
├──┼───────┼────────┼────────┼───────┤
│ 二 │九十二年八月十│遠東國際商業銀行│二千元          │另扣除手續費七│
│    │一日上午五時二│竹北分行自動提款│                │七元          │
│    │十二分        │機              │                │              │
├──┴─────────────────────────────────┤
│持丁○○所有之新竹國際商業銀行提款卡詐領共十二次：                      │
├──┬───────┬────────┬────────┬───────┤
│編號│提  款  時  間│提  款   地   點│ 詐  領  金  額 │備          註│
│    │              │                │                │              │
├──┼───────┼────────┼────────┼───────┤
│ 三 │九十二年八月十│遠東國際商業銀行│五千元          │另扣除手續費七│
│    │一日上午五時二│竹北分行自動提款│                │元            │
│    │十四分        │機              │                │              │
├──┼───────┼────────┼────────┼───────┤
│ 四 │九十二年八月十│遠東國際商業銀行│五千元          │另扣除手續費七│
│    │一日上午五時二│竹北分行自動提款│                │元            │
│    │十五分        │機              │                │              │
├──┼───────┼────────┼────────┼───────┤
│ 五 │九十二年八月十│萬通商業銀行竹北│一萬元          │另扣除手續費七│
│    │一日上午五時二│分行自動提款機  │                │元            │
│    │十七至三十一分│                │                │              │
├──┼───────┼────────┼────────┼───────┤
│ 六 │九十二年八月十│萬通商業銀行竹北│二萬元          │另扣除手續費七│
│    │一日上午五時二│分行自動提款機  │                │元            │
│    │十七至三十一分│                │                │              │
├──┼───────┼────────┼────────┼───────┤
│ 七 │九十二年八月十│萬通商業銀行竹北│二萬元          │另扣除手續費七│
│    │一日上午五時二│分行自動提款機  │                │元            │
│    │十七至三十一分│                │                │              │
├──┼───────┼────────┼────────┼───────┤
│ 八 │九十二年八月十│萬通商業銀行竹北│二萬元          │另扣除手續費七│
│    │一日上午五時二│分行自動提款機  │                │元            │
│    │十七至三十一分│                │                │              │
├──┼───────┼────────┼────────┼───────┤
│ 九 │九十二年八月十│臺灣銀行竹北分行│二萬元          │另扣除手續費七│
│    │一日上午五時三│設於東元醫院急診│                │元            │
│    │十三至四十四分│室旁之自動提款機│                │              │
├──┼───────┼────────┼────────┼───────┤
│ 十 │九十二年八月十│臺灣銀行竹北分行│二萬元          │另扣除手續費七│
│    │一日上午五時三│設於東元醫院急診│                │元            │
│    │十三至四十四分│室旁之自動提款機│                │              │
├──┼───────┼────────┼────────┼───────┤
│十一│九十二年八月十│臺灣銀行竹北分行│二萬元          │另扣除手續費七│
│    │一日上午五時三│設於東元醫院急診│                │元            │
│    │十三至四十四分│室旁之自動提款機│                │              │
├──┼───────┼────────┼────────┼───────┤
│十二│九十二年八月十│臺灣銀行竹北分行│二萬元          │另扣除手續費七│
│    │一日上午五時三│設於東元醫院急診│                │元            │
│    │十三至四十四分│室旁之自動提款機│                │              │
├──┼───────┼────────┼────────┼───────┤
│十三│九十二年八月十│臺灣銀行竹北分行│二萬元          │另扣除手續費七│
│    │一日上午五時三│設於東元醫院急診│                │元            │
│    │十三至四十四分│室旁之自動提款機│                │              │
├──┼───────┼────────┼────────┼───────┤
│十四│九十二年八月十│臺灣銀行竹北分行│二萬元          │另扣除手續費七│
│    │一日上午五時三│設於東元醫院急診│                │元            │
│    │十三至四十四分│室旁之自動提款機│                │              │
├──┼───────┴────────┴────────┴───────┤
│總計│詐領金額共二十萬七千元（另扣除手續費共九十八元）                  │
└──┴─────────────────────────────────┘
